CRISTIANO NICOLAU

ENGENHEIRO SOFTWARE



10cccristiano@gmail.com

cristiano-nicolau



in <u>cristiano-nicolau</u>



cristiano-nicolau.github.io

SOBRE MIM

Tenho 20 anos, sou de Viana do Castelo. Neste momento, estou a concluir o 3° ano na Universidade de Aveiro. Experiência no desenvolvimento de projetos, principalmente em grupo, nas diversas áreas da programação. Experiência no mundo de trabalho, com desenvolvimento de um projeto full-stack usando ReactJS, NodeJS e MySQL. Procuro novos desafios, que me façam evoluir tanto a nível profissional como pessoal.

EXPERIÊNCIA

Full Stack Developer

Jul 2023 - Set 2023

TecTank Lda

- Colaborei no desenvolvimento de uma aplicação web para monitorização de piscinas municipais e privadas
- Desenvolvi a integração do front-end com os web services da
- Contribui ativamente para o desenvolvimento e aprimoramento dos web services da API.

Tags: ReactJs, NodeJs, Git, Jira, SQL, MongoDB

Colaborador na Associação Nossa Sra da Silva

Jun 2023 - Atual

Viana do Castelo

EDUCAÇÃO

Licenciatura em Engenharia Informática

2021-Atual

Universidade de Aveiro

PROJETOS

SensorSafe - Sistema interativo de gerenciamento de sensores de humidade, temperatura e fumo

Tags: ReactJs, NodeJs, Git, RabbitMQ, MongoDB, Spring Boot, Python

SynCal - Protótipo de alta fidelidade de um sistema de calendário sincronizado universal

Tags: ReactJs

e-commerce_store_vulnerabilities - Este projeto consiste numa loja de comércio sobre o DETI, com a aplicação vulnerável e segura Tags: HTML, CSS, JavaScript, Python-Flask,SQLite

chat_server-distributed_systems - Este projeto consiste num servidor de chat que permite que vários clientes conectarem se e comunicarem Tags: Python

instagram - ui - Clone da interface do instagram

Tags: Flutter

Youtube Database - Modelação da base dado do youtube

Tags: MySQL, C#

<u>DigDug Al -</u> IA que joga o DigDug e tenta fazer maior numero pontos Tags: Python

SOFT SKILLS

Trabalho em equipa

Pensamento criativo

Focado

Comunicação

LINGUAS

Português - Nativo

Inglês - Intermédio

SKILLS

Docker

Flutter

Git

	Python	80%
	Java	65%
	NodeJs	85%
	HTML/CSS	85%
	React js	75%
	JavaScript	85%
	SQL	75%
n	MongoDB	75%
	PostGis	75%